【裁判字號】    98,簡上,91
【裁判日期】    980331
【裁判案由】    賭博
【裁判全文】
臺灣高雄地方法院刑事判決              98年度簡上字第91號
上  訴  人
即  被  告  丁○○○
上列上訴人因被告賭博案件，不服本院民國98年1 月6 日97年度
審簡字第3794號第一審判決（聲請簡易判決處刑案號：臺灣高雄
地方法院檢察署97年度偵字第15917 號），提起上訴，本院管轄
之第二審合議庭判決如下：
    主  文
原判決撤銷。
丁○○○犯圖利供給賭博場所罪，處有期徒刑貳月，如易科罰金
，以新臺幣壹仟元折算壹日。扣案之麻將壹副沒收。
    事  實
一、丁○○○係高雄縣鳳山市○○街44號房屋之承租人，基於意
    圖營利提供賭博場所之犯意，於民國（下同）97年6 月2 日
    提供上開房屋作為賭博場所，並擺設麻將桌、麻將牌等器具
    ，以供甲○○、戊○○、丙○○及乙○○等4 人賭博財物，
    其賭博方式係以丁○○○提供其所有之麻將牌1 副作為賭具
    ，並以新臺幣（下同）200 元為底、每臺50元，而丁○○○
    則收取每圈50至200 元之抽頭金。嗣於97年6 月2 日下午3
    時30分許，為警當場查獲上開4 人在上址以麻將聚賭，並在
    賭檯上扣得麻將牌1 副、賭資12,050元等物，始悉上情。
二、案經高雄市政府警察局移送臺灣高雄地方法院檢察署檢察官
    偵查起訴。
    理  由
壹、程序部分：
    按被告以外之人於審判外之陳述，雖不符前4 條（即刑事訴
    訟法第159 條之1 至之4） 之規定，而經當事人於審判程序
    同意作為證據，法院審酌該言詞陳述或書面陳述作成時之情
    況，認為適當者，亦得為證據。當事人、代理人或辯護人於
    法院調查證據時，知有第159 條第1 項不得為證據之情形，
    而未於言詞辯論終結前聲明異議者，視為有前項之同意，刑
    事訴訟法第159 條之5 定有明文。經查，檢察官及被告丁○○○於本院言詞辯論終結前，就本判決所引用下列各項屬於
    審判外陳述之證據，知有第159 條第1 項不得為證據之情形
    ，均未聲明異議，且本院審酌該證據作成情況均無不適當之
    情形，是依上開規定，認得作為本案證據。
貳、實體部分：
一、訊據被告丁○○○固坦承甲○○、戊○○、丙○○及乙○○
    等4 人（下稱甲○○等4 人）有於上開時間在上開房屋打麻
    將之事實，惟矢口否認有何圖利供給賭博場所之犯行，辯稱
    ：甲○○等4 人在伊住處打牌時，伊正在睡覺；且甲○○等
    人說要給伊50元，是要伊幫忙買便當、飲料，伊並無抽頭之
    行為云云。經查：
  (一)甲○○等4 人於上開時間，在被告之上開住所以麻將賭博財
    物之事實，為被告所自承，並據證人甲○○等4 人於警詢、
    偵訊及本院審理時供述明確；此外，復有高雄縣政府警察局
    搜索扣押筆錄及扣押物品目錄表各1 份、照片6 張等件在卷
    可稽（見警卷第37至44頁），並有麻將牌1 副及現金共計12
    ,050 元扣案可憑。是上開事實堪以認定。
  (二)又證人乙○○、甲○○於警詢時均證稱：上開房屋為被告所
    承租，由被告提供場地、麻將及桌子供伊等4 人聚賭；伊等
    4 人是以麻將作為賭博工具，每底為新臺幣200 元，每台50
    元，誰先胡牌或自摸，放槍的人或其餘3 家就依每底加上台
    費付款；自摸胡牌之人需支付50元（共抽頭200 元）給綽號
    「阿娥」（即被告）作為購買便當、飲料之費用等語（見警
    卷第12、16頁）。證人丙○○於警詢時亦證稱：屋主是被告
    ，麻將也是被告所提供，伊等4 人是以麻將賭博財物，1 底
    為200 元，每加1 台50元，以此類推；自摸的人就抽50元，
    4 圈共抽200 元，由被告拿去買便當及飲料供大家食用等語
    （見警卷第19頁背面）。綜上可知，被告確有提供賭博場所
    、器具供甲○○等4 人賭博，並向自摸之人收取50元，4 圈
    （即1 雀）共收取200 元之事實。雖證人甲○○等4 人均證
    稱：支付被告之金錢係作為被告購買便當、飲料之費用等語
    ，然上開金錢既係於自摸時收取，其金額隨賭局之進行將處
    於不斷增加之狀態，若賭局持續一定之期間，被告所收取之
    金額勢必超過一般單純購買食物、飲料之範疇，足見被告上
    開收取之抽頭金，確為其提供賭博場所之對價，被告確有抽
    頭營利提供賭博場所之行為無疑。
  (三)證人甲○○等4 人於偵查及本院審理中雖均供稱：被告並無
    抽頭，係伊等4 人各拿50元出來，要請被告幫忙買便當云云
    。證人甲○○、丙○○及乙○○3 人於本院審理時又證稱：
    在警詢時，沒有說被告有抽頭之話語，或許是講錯了，或警
    詢筆錄沒看清楚就簽名云云。惟查，證人甲○○、丙○○及
    乙○○3 人均為成年人，顯有相當社會經驗，亦明知接受警
    方詢問及製作筆錄之效果，又3 人並未主張員警在製作筆錄
    時有以強暴、脅迫等不正之方法詢問之情事，且上開警詢筆
    錄均經證人閱覽後才簽名，則證人甲○○、丙○○及乙○○
    事後翻異前詞，空言否認其等在警詢之證述，自不足採信。
  (四)再證人甲○○、戊○○、丙○○及乙○○等4 人於本院審理
    時之證述，有下述相互歧異、矛盾及不合理之處：
    1.證人乙○○於本院審理時具結證稱：伊與當天在場之另外
      3 人（即甲○○、戊○○、丙○○）有認識，但不知道名
      字，那天剛好在被告家碰到，聊一聊就一起打麻將，伊與
      「吳小姐（指甲○○）」有在別的地方打過；是被告允許
      伊等在他家打麻將；伊等說等一下各拿50元出來，請被告
      買便當等語（見院二第35至38頁）。又當審判長詢問：「
      你之前去被告租屋處打牌，自摸的人是出50元或100 元或
      沒有出錢？」、「你去打牌時，被告有無抽頭之情形？」
      等問題時，證人乙○○當庭沈默良久，無法回答之情，亦
      有審判筆錄在卷可證（見院二卷第36頁背面）。
    2.證人丙○○於本院審理時具結證稱：伊去過被告家1 、2
      次；當天伊休假，去被告家時，他們3 人（指甲○○、戊○○及乙○○）在聊天，伊就跟他們聊天，他們說下雨天
      無聊，才臨時起意上去2 樓打麻將，當時被告在睡覺，不
      知道伊等去玩；賭具是在被告家抽屜翻出來的；伊跟被告
      不熟，另外的牌友跟他比較熟，所以可以上樓去打牌，還
      叫被告幫忙買便當；伊等只是每人拿50元託被告買便當給
      伊等吃；被告昨天有打給伊，說今天要來作證，沒有拜託
      伊什麼等語（見院二第38至40頁）。
    3.證人戊○○於本院審理時具結證稱：伊去過被告家3 、4
      次，是去聊天；當天伊差不多1 點左右去被告家，剛好下
      雨伊彎進去他家，當時跟伊賭博的那3 人（即甲○○、丙○○及乙○○）已經在場，他們提議玩1 個小牌，被告則
      在睡覺，伊等沒有告訴被告；他們跟被告比較熟，伊不是
      很熟，只是剛好過去那邊；被告之麻將都放在2 樓，因為
      伊去過被告家所以伊知道；伊等自己說自摸的人就拿50元
      出來，共200 元給給被告買便當；被告這幾天有打電話給
      伊，叫伊出庭作證，幫他說沒有抽頭等語（見院二卷第40
      至42頁）。
    4.證人甲○○於本院審理時具結證稱：我和被告有一點熟，
      當天我2 點去被告家，被告家裡有3 個人在樓上，被告在
      1 樓睡覺，我搖不醒他，我就上樓，剛好4 人就開始打麻
      將；當天我沒有拜託被告幫忙買便當、茶水，因為我吃飽
      了等語（見院二卷第42至44頁）。
    綜上可知，證人甲○○等4 人對於(1)案發時係何人最後至被
    告住處；(2)是否曾委託被告幫忙購買便當、茶水；(3)被告是
    否知悉或允許甲○○等4 人在其住處打牌等節，供述相互歧
    異，且被告於開庭前曾與證人聯絡，則其等於審判中之證述
    是否屬實，誠值懷疑。再衡諸常情，證人甲○○等4 人與被
    告之關係不深，證人彼此間也不熟識，竟不約而同至被告家
    中聊天，甚至於被告睡覺時，主動相約上樓打牌，則其等上
    開所為均與常情相違，顯係事後迴護之詞，自不足採信。
  (六)末查，被告於警詢時供稱：員警執行搜索時，2 樓有乙○○
    、丙○○、「郭先生」、「吳小姐」4 人正在打麻將等語（
    見警卷第2 頁）。足徵被告對於甲○○與戊○○2 人並不熟
    識，卻容任2 人在其住處打牌，益徵被告確有提供賭博場所
    予甲○○等4 人賭博，再抽頭營利之行為。是被告上開所辯
    依並未抽頭云云，顯係事後卸責之詞，洵不足採。
  (七)綜上，本件事證明確，被告圖利供給賭博場所之犯行堪以認
    定，應予依法論科。
二、核被告丁○○○所為，係犯刑法第268 條前段之意圖營利供
    給賭博場所罪。原判決以被告罪證明確，應予論罪科刑，固
    非無見，惟原判決另認定：被告於96年12月起至97年6 月1
    日間，提供上開房屋作為賭博場所，並擺設麻將桌、麻將牌
    等器具，聚集甲○○、戊○○、丙○○、乙○○及庚○○○
    等人賭博財物，其賭博方式係以被告提供之麻將牌1 副作為
    賭具，並以200 元為底、每臺50元，而被告則收取每圈50至
    200 元抽頭金之行為，亦構成意圖營利供給賭博場所及聚眾
    賭博罪等語。然綜觀全卷，僅證人庚○○○於警詢、偵訊及
    本院審理時指證被告於上開期間有提供上開房屋供不特定人
    聚集賭博；惟查，證人庚○○○與被告有金錢糾紛，2 人曾
    互控重利、妨害自由及誣告等罪名，此為2 人所不否認，並
    有臺灣高雄地方法院檢察署97年度偵字第15917 號、第3276
    0 號不起訴處分書各1 份附卷可查。是證人庚○○○既與被
    告素有嫌隙，則其上開證言是否屬實，是否為挾怨構陷之詞
    ，尚屬可疑。況被告否認上開犯行，而證人甲○○、戊○○
    、丙○○及乙○○等4 人均未證稱有於96年12月起至97年6
    月1 日間至被告上開住處打麻將，或被告收取抽頭金之情事
    。從而，公訴意旨所指被告於96年12月起至97年6 月1 日間
    涉犯刑法第268 條之意圖營利供給賭博場所及聚眾賭博罪之
    事實，仍有合理懷疑之處，而不能確信為真實。此外，本院
    復查無其他積極證據可資認定被告涉有前開罪嫌，自屬不能
    證明此部分被告犯罪。公訴意旨因認被告此部分犯行與上開
    有罪部分間為想像競合之關係，故不另為無罪之諭知。從而
    ，被告上訴，否認96年12月起至97年6 月1 日間有意圖營利
    供給賭博場所及聚眾賭博之犯行，指摘原判決量刑失據，尚
    非無由。至被告上訴意旨否認97年6 月2 日之意圖營利供給
    賭博場所犯行，並指摘原判決不當，雖無理由，惟原判決既
    有上開未合之處，自應由本院將原判決撤銷改判。
三、爰審酌被告丁○○○為貪圖不法利益，竟提供場所供人賭博
    ，敗壞社會善良風氣，犯後猶飾詞狡辯，並無悔意，再斟酌
    被告之犯罪手段、時間僅1 日、所得利益非鉅等一切情狀，
    量處如主文所示之刑，並諭知易科罰金之折算標準。又扣案
    之麻將牌1 副，係被告所有、供犯罪所用之物，業據被告供
    述在卷，爰依刑法第38條第1 項第2 款予以沒收。至扣案之
    賭資12,050元，分屬賭客甲○○、戊○○、丙○○及乙○○
    等4 人所有，非被告所有，亦無證據認屬被告犯罪所得之物
    ，爰不另為沒收之宣告。
據上論斷，應依刑事訴訟法第455 條之1 第1 項、第3 項、第36
9 條第1 項前段、第364 條、第299 條第1 項前段，刑法第268
條、第41條第1 項前段、第38條第1 項第2 款，刑法施行法第1
條之1 ，判決如主文。
本案經檢察官己○○到庭執行職務。
中    華    民    國    98    年    3    月    31    日
                  刑事第二庭  審判長法  官  林水城
                                    法  官  施盈志
                                    法  官  羅立德
以上正本證明與原本無異。
不得上訴。
中    華    民    國    98    年    3    月    31    日
                                    書記官  賴朱梅
附錄本案論罪科刑法條：
刑法第268條
意圖營利，供給賭博場所或聚眾賭博者，處3 年以下有期徒刑，
得併科3,000 元以下罰金。


司法院資訊處製作；財團法人民間司法改革基金會備份。
